---
title: "PE Guia 1"
author: "Perea Riubi Verduzco"
date: "23/10/2022"
output: html_document
---

```{r setup, include=FALSE}
knitr::opts_chunk$set(echo = TRUE)
```

**Indicaciones**: La siguiente es una lista de ejercicios para prepararse para el primer parcial. Los ejercicios son sacados del libro; Introduction to stochastic processes with R-John Wiley and Sons, de R. Dobrow.

# 1.32 Flipping Coin

Simule el lanzamiento de tres monedas justas y cuente el numero de caras X.

- Use su simulacion para estimar $P(X = 1)$ y $E(X)$.
- Modifique lo anterior para permitir que exista una moneda cargada con $P(cara) = 3/4$.

**rbinom(intentos,monedas,p)**: Genera n=experimentos, cada uno de los cuales consta de lanzar tres monedas (ensayos, parametro dos) y cada uno de estos ensayos, consta de una probabilidad "p" de salir cara

**table(vector)**: Permite imprimir la frecuencia con que se presenta cada uno de los resultados generados. En este caso, imprime la frecuencia con que se salen 0,1,2 o 3 caras en el lanzamiento de las 3 monedas.

```{r}
intentos<-1000
monedas<-3
p<-(1/2)

simlist<-rbinom(intentos,monedas,p)
# print(simlist)

 print("En resumen, la frecuencia de cada X=número de caras es: ")
 print(table(simlist))
```

(a) Use su simulacion para estimar P(X = 1) y E(X).

```{r}
#En funcion del valor del que desee calcular la proba, solo modificamos el valor del if dentro de la funcion
proba_valoresp<-function(simlist, intentos){
  frecuencia<-0
  for(i in 1:intentos){
    if(simlist[i] == 1){
      frecuencia <- frecuencia+1
    }
  }
  proba <- frecuencia/intentos
  return (proba)
}

print("La probabilidad P(X=1) =", )
proba_valoresp(simlist, intentos)

```
E(X)=

```{r}
print(mean(simlist))
```

b) Modifique lo anterior para permitir que las monedas estén cargadas con  probabilidad P(cara) = 3/4.

En esta ocasion, generare dos vectores: "valores_esp" ira recolectando el numero de veces que sale un numero especifico de caras, en este caso, contara las veces que sale 1 cara (validando con el if).

El vector "general" ira guardando el numero de caras que sale en cada experimento, sin importar el numero, ya sean 0,1,2 o 3 caras las que hayan salido.

```{r}
intentos <- 1000

valores_esp <- numeric(intentos)
general <- numeric(intentos)

for (i in 1:intentos){
  caras <- sample(c(0,1),3,prob=c(1/4,3/4),replace = TRUE)
  if(sum(caras)==1){
    valores_esp[i]<-1
  }else{
    valores_esp[i]<-0
  }
  
  general[i]<-sum(caras)
}

```

Así, la probabilidad P(X=1) = 

```{r}
mean(valores_esp)
```
La E(X)=

```{r}
mean(general)
```

# 1.33 Cards until ace appear


Se sacan cartas de un deck estándar, con reemplazo, hasta que aparezca un as. 
Simule la media y la varianza del numero de cartas requerido.

```{r}
intentos <- 5000
# sea 1,2,3,4 el numero con el que denotaremos a los ases de las 52 cartas posibles
simlist <- numeric(intentos)
for (i in 1:intentos){
  cantidad <- 0
  as <- 0
  while (as==0){
    carta <- sample(1:52,1,replace=TRUE)
    cantidad <- cantidad + 1
    if(carta <= 4){
     as <- 1 
    }
  }
simlist[i] <- cantidad
}

#print(simlist)

```

La media de cartas necesarias a extraer para obtener un as es:

```{r}
print(mean(simlist))
```
La varianza del numero de cartas necesarias a extraer hasta obtener un as son:

```{r}
print(var(simlist))
```
# 1.34 Time until a bus arrives

El tiempo hasta que un autobús llegue está dado por una distribución exponencial con una media de $30$ minutos.

- **a)** Use el comando *rexp()* para simular la probabilidad de que el autobús llegue en los primeros 20 minutos.

```{r}
simData <- rexp(1000, 1/30)
veces <- length(simData[simData < 20])
p <- veces/1000
cat('P=', p )
```


- **b)** Use el comando *pexp()* para comparar con la probabilidad exacta.

```{r}
pCal <- pexp(20, rate = 1 / 30)
cat('Pcal=', pCal )
```


# 1.35 Gamblersruin $60

- **a)** La probabilidad de ganar 100, empezando con 60 y con una probabilidad de ganar de 0.50

- **b)** La probabilidad de ganar 100, empezando con 60 y con una probbailidad de ganar del 0.51

```{r}
# gamble(k, n, p)
  #   k: Gambler's initial state
  #   n: Gambler plays until either $n or Ruin
  #   p: Probability of winning $1 at each play
  #   Function returns 1 if gambler is eventually ruined
  #                    returns 0 if gambler eventually wins $n
 

gamble <- function(k,n,p) {
  
	stake <- k # Capital 
	
	while (stake > 0 & stake < n) {
		bet <- sample(c(-1,1),1,prob=c(1-p,p))
		stake <- stake + bet
		
	}
	
	
	if (stake == 0) 
	   return(1) 
	else 
	  return(0)
	
	
}   
```

```{r}
k <- 60 
n <-  100  
p <- 0.50  # Probabilidad de ganar cada intento
trials <- 1000 # Numero de intentos del juego
simlist <- replicate(trials, gamble(k, n, p)) # LLevamos a cabo varios intentos del juego y guardamos los resultados en un vector
# print(simlist)
1 - mean(simlist) # Estimate of probability that gambler is ruined
# For p = 0.5, exact probability is (n-k)/n 
```


```{r}
x<- 60  # Capital inicial 
b<- 100  # Monto total
p<- 0.51 # Probabilidad de victoria de cada juego
trials<- 1000  # Numero de veces que se llevara a cabo la simulacion de ruina del                      jugador
simlist<- replicate(trials,gamble(x,b,p)) # replicamos los juegos muchas veces
1 - mean(simlist)
```

# 1.36 ReedFrost people infected and suceptible

Vea el ejemplo 1.2. Observe el efecto al cambiar los valores iniciales para el número de personas en ser suceptibles y infectadas. 

¿Cómo afecta incrementar el número de personas infectadas la duración de la enfermedad?

```{r}
 # SIR model
 # SIR(S0, I0, p)
   # S0 : Initial susceptible population
   # I0 : Initial infected population
   # p  : Probability of getting infected
SIR<- function(S0, I0, p){
  
  S0_aux <- S0
  I0_aux <- I0
  
  r1 <- list()
  X <- list()
  Y <- list()
  W <- list()
  i <- 1
  
  while (S0 > 0){
    C <- rbinom(S0, I0, p)
    I1 <- length(C[C > 0]) 
    S0 <- S0 - I1
    I0 <- I0 + I1
    X[i] <- S0
    Y[i] <- I0
    W[i] <- I1
    i <- i + 1
  }
  
  r1<- list()
  r1[[1]]<- X
  r1[[2]]<- Y
  r1[[3]]<- W
  
  W_aux <- unlist(W)
  time_limit <- length(W_aux)
  infected_limit <- max(W_aux)
  title <- paste("Susceptible: ", S0_aux, ",    Infected: ", I0_aux, ",    Prob: ", p)
  plot(W_aux, xlab="Time (t)", ylab= "Infected number", 
       cex=1, type="o", xlim=c(0, time_limit), ylim=c(0, infected_limit), lty="solid",
       xaxp=c(0, time_limit, time_limit), yaxp=c(0, infected_limit, 10),
       main = title)
  
  return(r1)  
}
```


```{r}
SIR(1000, 2, 0.0009)
```

# 1.37 Accidents on the Highway

Calcule la media y varianza del número de accidentes por día dado que, en cualquier día, el número de accidentes en una autopista posee una distribución de Poisson con parámetro $\alpha$. El parámetro $\alpha$ varía día a día y por sí misma es una variable aleatoria. 

```{r}
simData <- rpois(1000, runif(1000, min = 0, max = 3))

cat('media: ', mean(simData))
cat('\nvarianza', var(simData))
```

